# 请教陈版同一控制下的问题,急急急1!!

提问人：1980ldy 时间：2011-01-11 09:54:17
陈版: A集团公司下有一家子公司B,B公司下有一家子公司C,2010年A公司出资新成立一家子公司D,同时新成立的D公司又对C公司进行注资并实际拥有控制权: 1¥我想请教一下,今年合并时,D公司要把C公司纳入合并范围,准则说:(同一控制下的企业合并,要调整合并资产报表的期初数,合并利润表要把被合并公司全年的利润表纳入合并范围),但是我觉得D公司是 2010 年新成立的,是没有期初数的,合并报表的期初数是不是应该为0,合并报表的期末数再把C公司并进来. 2¥我想请教,B公司今年还要不要编制合并报表,如果要的话,本年合并报表的期初数应是上年合并报表的期末数,本年合并报表的期末数应是B公司单户报表的期末数对吗?

回答人：chenyiwei
可参考《企业会计准则第 32 号——中期财务报告》的有关规定：“上年度财务报告包括了合并财务报表，但报告中期内处置了所有应当纳入合并范围的子公司的，中期财务报告只需提供母公司财务报表，但上年度比较财务报表仍应当包括合并财务报表，上年度可比中期没有子公司的除外。”如果把这段话中的“中期”替换成“年度”，应该也是适用的。

回答人：chenyiwei
回复 藤椅 1980ldy 的帖子这种处置方原先就只有这一家子公司，处置后不再有其他子公司的情况确实比较麻烦，实务中尚无统一或公认的处理方式。个人理解，如果本期因为不再有子公司而无需编制合并报表的，则不会存在“报告期内处置子公司当期,要把子公司期初至处置日的收入¥费用¥利润纳入合并利润表”的问题。

回答人：chenyiwei
回复 报纸 1980ldy 的帖子费用化支出计入管理费用；资本化支出尚未达到预定可使用状态的，在报表上“开发支出”项目列报。

回答人：chenyiwei
回复 10 楼 1980ldy 的帖子我理解，一般情况下合并报表应当自母公司设立日开始编制，所以对于年内新设立的母公司，合并报表也没有年初数。 在此情况下，期初C公司的所有者权益在合并的股东权益变动表中也披露为“所有者投入资本”，不披露为少数股东收益。

回答人：chenyiwei
回复 12 楼 bjtwxj 的帖子这个问题需要根据具体情况具体分析。应当说同一控制、非同一控制均有可能。 对于此类问题，一般需考虑的因素包括但不限于： 1 、作为最终控制方的国资委在该项合并交易中所起的作用：是交易的直接发起者和推动者，还是仅仅作为国有资产监管者履行合并方案审批职能？ 2 、交易的作价：以公允价值（评估价格）为依据，还是无偿划转或者其他非市场定价方式？
3 、交易的目的：仅仅是交易双方为了优化各自的微观资源配置（微观层面的利益最大化），还是涉及更高层面的国有经济布局宏观调整？ 4 、交易是否为双方自愿达成：合并交易是否完全是双方自主谈判的结果，国资委并未直接参与和主导谈判以及交易条款制定？还是完全由国资委主导，并非双方自愿？

回答人：chenyiwei
回复 15 楼 bjtwxj 的帖子接受这种处理方法需同时满足以下条件： 1 、能够找到该项无偿划转构成非同一控制下企业合并的适当理由（可以根据我上面帖子中建议的考虑因素来考虑）。 2 、被划转企业的各项可辨认资产、负债的帐面价值和公允价值预计差异不大，例如没有土地使用权、房屋建筑物、矿业权等预期其公允价值与帐面价值存在重大差异的资产。

回答人：chenyiwei
建议先在本版面和ishare.esnai.com中搜索一下，已经有不少可供参考的资料了。

回答人：chenyiwei
回复 19 楼 1980ldy 的帖子根据购销合同的约定确定风险报酬的转移时点，如果没有约定或者约定不明确的，则按《合同法》关于货物买卖合同的规定确定。一般不会出现卖方已确认销售收入而买方尚未确认采购的情形。在合并报表中，由于相关存货的风险和报酬并未转移到合并集团以外，也没有形成对集团外的债权债务，所以应当完整抵销。你可以先在购买方帐面上做一笔关于存货采购和暂估应付帐款的模拟调整，模拟调整之后就可以合并抵销了。

提问人：1980ldy 时间：2011-10-22 10:00:20
回复 chenyiwei 的帖子
陈版请教个问题:对于年审时,银行存款的未达账项情况:
1¥银行已收企业未收,100万元的应收账款进账,要不要调整报表, 借:银行存款 100 贷:应收账款100 2¥银行已付企业未付,银行已扣划养老保险金 160 万元,企业没有收到回单做账务处理.要不要调整报表. 借:应付职工薪酬 160 贷:银行存款 160

回答人：chenyiwei
个人理解应调整，以便使银行存款余额反映截至期末为止实际可用的存款余额。

提问人：tony868lamy 时间：2011-10-22 10:44:12
回复 1980ldy 的帖子
职工薪酬准则所称的“职工”与《劳动法》中的“劳动者”相比，既有重合，又有拓展，包括以下三类人员：
(一)与企业订立劳动合同的所有人员，含全职、兼职和临时职工。按照《劳动法》和《劳动合同法》的规定，企业作为用人单位与劳动者应当订立劳动合同，职工薪酬准则中的职工首先包括这部分人员，即与企业订立了固定期限、无固定期限和以完成一定的工作为期限的劳动合同的所有人员。
(二)未与企业订立劳动合同、但由企业正式任命的人员，如董事会成员、监事会成员等。按照《公司法》的规定，公司应当设立董事会和监事会，董事会、监事会成员为企业的战略发展提出建议、进行相关监督等，目的是提高企业整体经营管理水平，对其支付的津贴、补贴等报酬从性质上属于职工薪酬。因而，尽管有些董事会、监事会成员不是本企业职工，未与企业订立劳动合同，但是属于职工薪酬准则所称的职工。
(三)在企业的计划和控制下，虽未与企业订立劳动合同或未由其正式任命，但为其提供与职工类似服务的人员，也属于职工薪酬准则所称的职工。比如，企业与有关中介机构签订劳务用工合同，虽然企业并不直接与合同下雇佣的人员订立单项劳动合同，也不任命这些人员，但通过劳务用工合同，这些人员在企业相关人员的领导下，按照企业的工作计划和安排，为企业提供与本企业职工类似的服务；换句话，如果企业不使用这些劳务用工人员，也需要雇佣职工订立劳动合同提供类似服务，因而，这些劳务用工人员属于职工薪酬准则所称的职工。
所以，是要通过应付职工薪酬核算该部分劳务费用的。

回答人：chenyiwei
赞同。会计上应通过“应付职工薪酬——劳务人员相关费用”科目核算，但在统计上不计入工资总额。

提问人：1980ldy 时间：2011-01-11 10:18:33
陈版: A集团公司下有一家子公司B,B公司下有一家子公司C,2010年A公司出资新成立一家子公司D,同时新成立的D公司又对C公司进行注资并实际拥有控制权: 1¥B公司持有的对C公司的持股比例在D公司注资后占23%,请问陈版该长期股权投资是按成本法核算还是按权益法核算,如按权益法核算要不要追溯调整?
[ 本帖最后由 听涛观海 于 2011-1-14 16:47 编辑 ]

回答人：chenyiwei
回复 沙发 ajuango 的帖子基本赞同你的意见。但是因为涉及关联交易，需要考虑D公司的注资是否系按照C公司的净资产公允价值确定每股注资价格。如果注资价格明显高于C公司的每股公允价值的，则超过部分对于B公司而言不一定能计入损益，而是作为权益性交易处理（当然实务中这样操作可能有难度，但是原理是这样的）。

回答人：chenyiwei
回复 板凳 1980ldy 的帖子你说的是就剩余的 23 ％股权在B公司个别报表层面追溯权益法核算的处理？如果是，基本合理。

回答人：chenyiwei
回复 地板 1980ldy 的帖子如果准则允许的年初数调整，为何不能调？

回答人：chenyiwei
回复 8 楼 1980ldy 的帖子目前的成本法因持股比例下降转为权益法的核算方法转换衔接处理，还是要求追溯调整投资方个别报表的。

回答人：chenyiwei
回复 11 楼 1980ldy 的帖子无偿划拨理论上是有税务风险的。但如果符合《企业国有产权无偿划转管理暂行办法》、《企业国有产权无偿划转工作指引》等国资委规定的要求，可以与主管税务机关沟通，一般都可取得成效。

回答人：chenyiwei
回复 13 楼 1980ldy 的帖子 1 、根据财政部、中国人民银行、国家税务总局《关于进一步加强代扣代收代征税款手续费管理的通知》
（财行[2005]365号）第六条规定：“三代”单位所取得的手续费收入应该单独核算，计入本单位收入，用于“三代”管理支出，也可以适当奖励相关工作人员。实务中多数将其计入营业外收入处理。但我个人倾向于作为其他业务收入，因为这实际上是企业为国家提供法定的代扣代缴劳务之后，国家给予的劳务报酬，属于《企业会计准则第 14 号——收入》所规范的提供劳务收入。 相应地，企业将手续费用于奖励相关人员时，应作为职工薪酬费用处理，计入管理费用。 财政部 2008 年会计信息质量检查中就特别指出过中兴通讯股份有限公司将此类扣缴手续费不计入收入而挂在“其他应付款”的做法是错误的。
2 、此类收入没有可以作为企业所得税的免税收入或不征税收入的规定，因此应当属于企业所得税的应税收入。用于奖励职工的支出作为工资薪金支出的组成部份，与其他工资薪金支出一并按照国税函[2009]3号文等规定税前扣除。
3 、关于此类手续费是否需要计缴营业税的问题，没有全国统一规定，但有些地方（如广西）明确规定属于营业税应税收入（参照当时对银行取得的扣缴个人储蓄存款利息所得的个人所得税的手续费收入需征收营业税的规定）。

回答人：chenyiwei
回复 15 楼 1980ldy 的帖子原先就规定，除了印花税、耕地占用税等少数税种以外，其他税种的缴纳均需通过“应交税费”科目核算。
“应交税金”是指按国家税法和国务院颁布的税收条例缴纳的 19 个税种；其他如政府性基金等均不属于“税金”。

回答人：chenyiwei
回复 17 楼 1980ldy 的帖子要。国税函[1998]333号。

回答人：chenyiwei
回复 19 楼 1980ldy 的帖子严格来说不符合《贷款通则》（中国人民银行令[1996]2号）的规定，即贷款人应当是有资质的金融机构。
企业之间的资金拆借应使用委托贷款的法律形式进行。

提问人：1980ldy 时间：2011-04-11 15:00:23
陈版:企业国有产权转让受让方也为国有企业的还要不要进交易所进行产权交易

回答人：chenyiwei
回复 21 楼 1980ldy 的帖子一般也需要进场交易。目前的要求是严格控制协议转让的范围。可以查阅《企业国有产权转让管理暂行办法》（国资委、财政部令第 3 号）等相关规定。

回答人：chenyiwei
回复 23 楼 1980ldy 的帖子如果无偿划转的，应符合《企业国有产权无偿划转管理暂行办法》（国资发产权[2005]239号）、《企业国有产权无偿划转工作指引》（国资发产权[2009]25号）等相关规定。

回答人：chenyiwei
回复 25 楼 1980ldy 的帖子是否执行新会计准则，并不是根据企业所处的行业来确定的。 以前在原制度体系下的《施工企业会计核算办法》（财会[2003]27号）中规定：“在资产负债表的“其他长期资产”项目下，增设“其中：临时设施”项目，反映临时设施的摊余价值、尚未清理完毕临时设施的价值以及清理净收入。本项目根据“临时设施”和“临时设施清理”科目余额之和减“临时设施摊销”科目余额后的金额填列。在会计报表附注中说明临时设施的摊销方法、临时设施的原价、累计摊销额以及清理情况”，这一点在新准则下也可借鉴。

回答人：chenyiwei
回复 27 楼 1980ldy 的帖子建议查找一下个人所得税的相关规定。另外，社保这一部分各地的规定可能存在一定差异，建议了解当地的具体操作规定或者惯例。

回答人：chenyiwei
回复 29 楼 1980ldy 的帖子在了解个人所得税法中工资薪金所得的相关规定,和当地关于五险一金的相关规定的基础上，采用适当的抽样方法选择样本。样本应当涵盖：（ 1 ）关键项目，例如收入最高的若干名管理人员和员工；（ 2 ）一年内的不同月份；（ 3 ）涉及特殊情况的项目（如发放全年一次性奖金的月份）；（ 4 ）其他情况下选择若干代表性样本。

回答人：chenyiwei
回复 31 楼 1980ldy 的帖子 1 、理论上，从严格符合法律法规规定的角度出发，非金融企业之间的资金借贷应当通过金融机构委托贷款的法律形式进行。 2 、在企业会计规范体系中，目前是新准则（ 2006 ）、企业会计制度（ 2001 ）和小企业会计制度（ 2004 ）、原先的 13 项分行业会计制度三者并存的状态，但各有不同的适用范围，同一企业在同一会计年度只能执行其中之一。在 1993 年的“两则两制”中，分行业财务制度已经在 2007 年修订后的《企业财务通则》生效时被废止，但分行业会计制度一直没有被明文废止。 3 、短期银行理财的收益一般作为投资收益，属于企业所得税的应税收入。

回答人：chenyiwei
回复 33 楼 1980ldy 的帖子 1 、办公用品的进项税额实务中多数可以抵扣。 2 、根据《增值税暂行条例实施细则》第 25 条规定：“纳税人自用的应征消费税的摩托车、汽车、游艇，其进项税额不得从销项税额中抵扣”。因此购入汽车本身的增值税额应当不能抵扣。但对于加油取得的专用发票进项税能否抵扣的问题，税法上没有明确规定，个人理解没有明确的禁止抵扣的规定。

回答人：chenyiwei
回复 34 楼 1980ldy 的帖子 1 、请首先明确付款额与发票开票金额存在差异的原因，该 2000 元有无证据表明确实无需再支付，在此基础上考虑如何进行帐务处理。 2 、如果是在了解该土地的相关情况，确定是否需要购买的可行性研究阶段发生的此类费用应当费用化。交易基本达成协议后再发生的可以资本化。 3 、一般理解设计费可计入相关固定资产价值。

回答人：chenyiwei
回复 38 楼 1980ldy 的帖子 1 、要考虑是发票记载错误，还是期后进行债务重组豁免。前者按会计差错处理；后者按债务重组处理。
2 、会计上可以依据其他可获得的具有足够证明效力的证据加以证明。但从审计取证角度，如果涉及金额重大，很可能会因为无法取得充分、适当的审计证据而因此发表保留意见或无法表示意见。

提问人：1980ldy 时间：2011-05-25 22:19:36
陈版:还想请教一个问题 1¥我们在年审中遇到这样一个问题,我们项目经理在审计客户的收入时,怀疑客户 12 月收入确认的真实性,他向被审计单位索取 12 月份购货单位收货确认单,说如果没有这个证据支持,单独向购货单位函证往来款项不能确认收入的真实性.这样处理正确吗?

回答人：chenyiwei
回复 40 楼 1980ldy 的帖子 1 、 2 、能否入帐，关键是如何证明交易真实发生以及金额的准确性。 3 、固定资产自达到预定可使用状态时起，即应开始计提折旧，与是否实际开始生产产品无关。达到预定可使用状态的参考标准见《企业会计准则第 17 号——借款费用》第十三条。老制度下的规定与之类似，见《企业会计制度》第 78 条。

回答人：chenyiwei
回复 1980ldy 的帖子
站在合并集团角度，编制合并报表时需要作一些技术处理以消除你说的重复问题。

提问人：1980ldy 时间：2011-08-28 19:52:14
回复 chenyiwei 的帖子
陈版请教一个问题:
对于同一控制下企业合并,如果A企业以 100 万元合并B企业,控制其100%的股份,假设合并日B企业所有者权益的账面价值为-200万元,请问一下,A企来长期股权投资如何入账.

回答人：chenyiwei
A企业个别报表层面对B企业的长期股权投资入帐价值为零。

提问人：1980ldy 时间：2012-03-26 23:36:32
回复 chenyiwei 的帖子
陈版你好，
王小天个人出资 1000 万元成立了A公司，A公司出资 760 万元成立了B公司（持股比例76%），A公司还出资 50 万元成立了C公司（持股比例为50%，C公司另外股份由海天公司持股40%、云飞公司持股10%），A、B、C公司的法定代表人全部为王小天，请问陈版， 2011 年 7 月B公司收购海天公司持有的C公司40%股权时，是不是同一控制下企业合并？在前述收购40%股权的基础上，再收购A公司持有C公司50%股权时产生的支付对价与收购时点C公司账面净资产*50%的差额在合并报表上是不是调整资本公积？

回答人：chenyiwei
A对C出资 50 ％，A能否控制C？这两个收购 40 ％和 50 ％的步骤是否存在关联，是否应作为一个整体处理？如果不是，在第一步完成40 ％股权收购后，B是否已经控制C？